# 库存商品

提问人：jangyanbo 时间：2016-11-26 23:22:05
陈老师好！关于库存商品科目的使用问题向您请教，粮食贸易企业如果采购原粮（向农户采购散粮用于对外销售的话，销售的时候要进行包装、及入库简单整理），可否直接用库存商品进行核算呢，我理解库存商品是直接就能发货的产品，如果后续的整理及进行包装的话，如果此过程成本发生金额比较小，是否可以直接用库存商品核算，发生的整理及包装直接进当期损益呢（考虑重要性水平），而不用原材料，并进行后续的成本归集后在如库存商品呢！

回答人：chenyiwei
建议基于重要性原则考虑。如果仅仅是商业性的简单加工如包装等，且包装等简单加工的成本很低，存货周转也较快，则基于重要性原则，可以如你所说的简化处理。